# 合并工作底稿为什么可以不对长投进行权益法调整？

提问人：wufaxian 时间：2019-12-24 08:05:07
在合并工作底稿中，对长期股权投资的金额进行调整后，长期股权投资的金额正好反映母公司在子公司所有者权益中所拥有的份额。或者也可以不进行权益法调整，直接抵销，本章所有举例中都是按照先调整后抵销的原则处理的。要编制合并财务报表，在此基础上还必须按照编制合并财务报表的要求进行合并抵销处理，将母公司与子公司之间的内部交易对合并财务报表的影响予以抵销。
1.母公司长期股权投资与子公司所有者权益的抵销
借：股本（实收资本）
资本公积
其他综合收益
盈余公积
未分配利润
贷：长期股权投资（母公司）
少数股东权益（子公司所有者权益 ×少数股东持股比例）
——————-请看上方红色字体和分录。请问如何不进行权益法调整直接抵消？
子公司由于经营导致股东权益增加。母公司长投不按比例调增。那么按照分录去抵消。不就会导致少数股东权益被 “多贷” 么？

回答人：chenyiwei
本版面精华区有专门讨论成本法合并报表的帖子，作者是 “与时俱进de驴子”，请自行查找搜索。其实在实务中很多情况下的合并报表编制是成本法比权益法更简单，权益法下的模拟实际上是完全没有必要的。